臺灣高等法院臺中分院刑事判決
111年度交上易字第496號

上  訴  人  
即  被  告  賴秋子



上列上訴人即被告因過失傷害案件，不服臺灣彰化地方法院111
年度交易字第38號中華民國111年3月24日第一審判決（起訴案號
：臺灣彰化地方檢察署110年度偵字第12241號），提起上訴，本
院判決如下：
    主  文
上訴駁回。
    犯罪事實及理由
一、本案經本院審理結果，認原審判決就上訴人即被告賴秋子（
    下稱被告）之認事用法並無不當，量刑亦屬妥適，應予維持
    ，並引用如附件第一審判決書之記載。
二、被告上訴意旨略以：被告自始坦承犯行，且偕同保險公司與
    告訴人洽談和解事宜，然因告訴人僅受挫傷，卻請求賠償新
    臺幣（下同）38,000元，實有過苛致無法達成和解，懇請鈞
    院審酌各項量刑因子，依刑法第57條、第59條給予從輕量刑
    ，並給予緩刑宣告之機會。
三、經查：
  ㈠按刑罰之量定，屬法院自由裁量之職權行使，應審酌刑法第57條所列各款事由及一切情狀，為酌量輕重之標準，並非漫無限制；且在同一犯罪事實與情節，如別無其他加重或減輕之原因，下級審量定之刑，亦無過重或失輕之不當情形，則上級審法院對下級審法院之職權行使，原則上應予尊重。
  ㈡經查，原審量刑時，業已考量被告符合自首規定並予減刑，且審酌被告具體過失情狀，應就本事故負全部肇事責任，過失情節非輕，併說明告訴人傷勢相當輕微，被告犯後坦承犯行，然未與告訴人和解之犯後態度，兼酌其學歷、家庭、工作及經濟等一切情狀，量處被告拘役30日，併諭知如易科罰金以1千元折算1日。故被告上訴所指其犯後坦承犯行及告訴人傷勢輕微等情，均經原審於量刑時予以考量，原審量處被告拘役30日，且諭知最有利被告之易科罰金折算標準，實難認有何量刑過重之情；又過失傷害罪之法定本刑為1年以下有期徒刑、拘役或10萬元以下罰金，被告符合自首減輕要件，法院所得量處之最低刑度為罰金500元，本院認被告應就本次事故負全部肇事責任，猶不宜僅量處最輕刑度，當難認有何量處最低法定刑度猶嫌過重之情，自無刑法第59條情輕法重之情；至被告迄本院審理終結，仍因認告訴人請求損害賠償數額過鉅而未與告訴人達成和解，然告訴人於偵查時陳稱其要求3萬元賠償金等語（偵卷第88頁），被告於本院審理時陳稱：告訴人要求38,000元賠償等語（本院卷第38頁），雖告訴人傷勢輕微，然其所請求之損害賠償數額，尚難認有何刻意刁難被告之情。從而，雖被告未曾受有期徒刑以上刑之宣告，且本案經宣告拘役刑，然其迄今未能積極彌補告訴人損害，實不宜給予緩刑。
四、綜上所述，被告上訴難認有理由，應予駁回。
據上論結，應依刑事訴訟法第373 條、第368 條，判決如主文。
本案經檢察官吳宇軒提起公訴，檢察官黃裕峯到庭執行職務。
中　　華　　民　　國　　111 　年　　8 　　月　　2 　　日
            刑事第八庭    審判長法　官  林清鈞
                                法　官  郭瑞祥
                                法　官  簡婉倫
以上正本證明與原本無異。
不得上訴。
                                書記官  林書慶
　　　　　　　　　　　　　　　　
中　　華　　民　　國　　111 　年　　8 　　月　　2 　　日
附件：
臺灣彰化地方法院刑事判決
111年度交易字第38號
公　訴　人　臺灣彰化地方檢察署檢察官
被　　　告　賴秋子　女　(民國00年0月0日生)
　　　　　　　　　　身分證統一編號：Z000000000號
　　　　　　　　　　住彰化縣○村鄉○○○巷00○0號
上列被告因過失傷害案件，經檢察官提起公訴（110年度偵字第1
2241號），本院判決如下：
    主    文
賴秋子犯過失傷害罪，處拘役參拾日，如易科罰金，以新臺幣壹
仟元折算壹日。
    犯罪事實
一、賴秋子於民國110年9月28日17時21分許，駕駛車牌號碼00-0
    000號自用小客車，沿彰化縣員林市員草路由東往西方向行
    駛，於行經員林市縣148公路29公里300公尺處西向內側車道
    ，本應注意車前狀況及兩車並行之間隔，隨時採取必要之安
    全措施，且分向限制線係用以劃分路面成雙向車道，禁止車
    輛跨越，而依當時情形並無不能注意之情事，竟疏未注意，
    不當跨越分向限制線逆向超車，適有張賀賀騎乘車牌號碼00
    0-0000號普通重型機車，同沿該路段行駛於賴秋子之前方，
    雙方因而發生擦撞，張賀賀因而受有左膝蓋、左腳踝挫傷等
    傷害。
二、案經張賀賀訴由彰化縣警察局員林分局報告臺灣彰化地方檢
    察署檢察官偵查起訴。
    理    由
一、上開犯罪事實，業經被告賴秋子坦承不諱，核與告訴人張賀
    賀之指訴相符，另有車輛詳細資料報表(車牌號碼00-0000號
    )及證號查詢汽車駕駛人、道路交通事故現場圖、道路交通
    事故調查報告表㈠、㈡-1、A3類道路交通事故調查紀錄表、交
    通事故照片（含肇事現場及車損照片）、彰化縣警察局A1、
    A2類交通事故攝影蒐證檢視表、彰化縣警察局舉發違反道路
    交通管理事件通知單影本、員榮醫療社團法人員榮醫院診斷
    證明書(開立日110年9月28日)及告訴人機車行車紀錄器影像
    （前後均有）在卷可證，足認被告自白與事實相符。而被告
    駕駛自用小客車，不當跨越分向限制線逆向超車，且未注意
    車前狀況及並行之安全間隔，導致車輛擦撞到告訴人，使告
    訴人受有左膝蓋、左腳踝挫傷之傷害，告訴人顯有過失，且
    被告過失行為與告訴人所受傷勢間有因果關係，此部分交通
    部公路總局臺中區監理所110年11月26日彰鑑字第110027657
    6號函附之鑑定意見亦與本院為相同見解。從而，本件事證
    明確，被告犯行堪以認定，應依法論科。
二、核被告所為，係犯刑法第284條前段之過失傷害罪。被告於
    本件交通事故發生後，於警方到場時主動表明為肇事人，有
    彰化縣警察局道路交通事故肇事人自首情形紀錄表附卷可憑
    ，符合自首之要件，應依刑法第62條前段減輕其刑。
三、本院審酌被告不當超車導致告訴人受傷，而被告雖陳稱是告
    訴人騎車太慢，但該地點非筆直道路，且告訴人前方尚有4
    輛車輛（一部自小貨車、兩輛機車、一自小客車），告訴人
    距離前一部自小客車之距離尚不超過5公尺，被告硬是逆向
    超車要卡進告訴人與前部車輛間狹小的距離之間，導致告訴
    人受傷，被告就本件事故應負全部肇事責任，且過失情節並
    非輕微；然審酌告訴人車輛未倒地，傷勢相當輕微；及被告
    坦承犯行之犯後態度，然未與告訴人達成和解；暨被告國小
    畢業之學歷、於工廠工作，與丈夫、子女及孫子同住等一切
    情狀，量處如主文所示之刑，並諭知易科罰金之折算標準。
四、據上論斷，應依刑事訴訟法第299條第1項前段，判決如主文
    。
本案經檢察官吳宇軒提起公訴，檢察官陳昭蓉到庭執行職務。
中　　華　　民　　國　　111 　年　　3 　　月　　24 　日
                  刑事第二庭        法  官  陳怡潔
以上正本證明與原本無異。
如不服本判決應於收受判決後20日內，向本院提出上訴書狀，並
應敘述具體理由。其未敘述上訴理由者，應於上訴期間屆滿後20
日內向本院補提理由書(均須按他造當事人之人數附繕本)「切勿
逕送上級法院」。
告訴人或被害人對於判決如有不服具備理由請求檢察官上訴者，
其上訴期間之計算係以檢察官收受判決正本之日期為準。
中　　華　　民　　國　　111 　年　　3 　　月　　24　　日
                                    書記官  謝儀潔

附錄本案論罪科刑法條：
中華民國刑法第284條
因過失傷害人者，處1年以下有期徒刑、拘役或10萬元以下罰金
；致重傷者，處3年以下有期徒刑、拘役或30萬元以下罰金。